【裁判字號】    97,訴,4483
【裁判日期】    971128
【裁判案由】    毒品危害防制條例
【裁判全文】
臺灣臺中地方法院刑事判決      九十七年度訴字第四四八三號
公  訴  人  臺灣臺中地方法院檢察署檢察官
被      告  乙○○
                    （
上列被告因毒品危害防制條例案件，經檢察官提起公訴（九十七
年度毒偵字第五二三七號），由本院合議庭裁定依簡式審判程序
審理判決如下：
    主    文
乙○○施用第一級毒品，累犯，處有期徒刑拾月。
    事    實
一、乙○○前曾於民國九十三年一月三十日，因施用第一級毒品
    案件，經本院以九十二年度訴字第二六四二號判處有期徒刑
    八月確定；又於九十三年十二月二十七日，因施用第一級毒
    品案件，經本院以九十三年度訴緝字第五九四號判處有期徒
    刑十月確定，上揭二刑期經入監接續執行，於九十五年三月
    十日假釋付保護管束，並因上開保護管束已於九十五年三月
    二十日屆滿未經撤銷而視為執行完畢。其復曾因施用毒品案
    件，經送執行觀察、勒戒後，因認無繼續施用毒品之傾向，
    於八十八年九月十八日執行完畢釋放，並由臺灣臺中地方法
    院檢察署檢察官以八十八年度偵字第一一七一七號案件為不
    起訴之處分確定；又於上開觀察、勒戒執行完畢釋放後之五
    年內，再犯前開經本院九十二年度訴字第二六四二號判處罪
    刑確定之施用第一級毒品犯行，經送執行觀察、勒戒後，因
    認有繼續施用毒品之傾向，接續執行強制戒治，迄九十三年
    一月九日因毒品危害防制條例修正生效施行而釋放。詎仍不
    知警惕，又另行基於施用第一級毒品海洛因之犯意，於九十
    七年十月六日上午九時餘許（起訴書誤載為上午九時許），
    在其位於臺中縣豐原市○○路南陽市場四一號居處，以將少
    許海洛因粉末加水混合並以針筒注射手臂之方式，施用第一
    級毒品海洛因一次。嗣為警循線跟監而於同日下午二時許，
    在臺中縣豐原市○○○道與崇德路口「福懋加油站」查獲。
二、案經臺中縣警察局移送臺灣臺中地方法院檢察署檢察官偵查
    起訴，由本院合議庭裁定依簡式審判程序審理。
    理    由
一、訊據被告乙○○對於上揭事實坦承不諱，且有「臺中縣警察
    局刑警大隊偵五隊委託尿液代號、真實姓名對照表」（見中
    縣警刑大偵五字第０九七００一五三一六號卷第十六頁）、
    中山醫學大學附設醫院檢驗科藥物檢測中心出具之尿液檢驗
    報告及職務報告書（見九十七年度毒偵字第五二三七號第二
    一頁）各一份在卷可稽，足認被告之白自與事實相符。此外
    ，復有承辦員警製作之職務報告（見本院卷第二五頁）、臺
    灣臺中地方法院檢察署刑案資料查註紀錄表、臺灣高等法院
    被告前案紀錄表各一份在卷可考，本件事證明確，被告前揭
    犯行洵足認定。
二、按海洛因係毒品危害防制條例所定之第一級毒品，不得非法
    施用。核被告所為，係犯毒品危害防制條例第十條第一項之
    施用第一級毒品罪。其為供施用第一級毒品而持有該級毒品
    之低度行為，應為施用之高度行為所吸收，不另論罪。又被
    告前曾於九十三年一月三十日，因施用第一級毒品案件，經
    本院以九十二年度訴字第二六四二號判處有期徒刑八月確定
    ；又於九十三年十二月二十七日，因施用第一級毒品案件，
    經本院以九十三年度訴緝字第五九四號判處有期徒刑十月確
    定，上揭二刑期經入監接續執行，於九十五年三月十日假釋
    付保護管束，並因上開保護管束已於九十五年三月二十日屆
    滿未經撤銷而視為執行完畢，有臺灣臺中地方法院檢察署刑
    案資料查註紀錄表、臺灣高等法院被告前案紀錄表各一份在
    卷可考，其於五年以內故意再犯本件有期徒刑以上之罪，應
    依刑法第四十七條第一項之規定論以累犯，並加重其刑。爰
    審酌被告之素行、犯罪之動機、目的、施用毒品係戕害自身
    健康、施用海洛因一次之手段、所生危害及其犯罪後之態度
    等一切情狀，量處如主文所示之刑，以示懲儆。
三、至警方於九十七年十月六日下午二時許，在臺中縣豐原市○
    ○○道與崇德路口「福懋加油站」，於與被告併同為警查獲
    之黃月泳（所涉違反毒品危害防制條例罪嫌，已由檢察官另
    行偵查處理）身上起獲扣案之海洛因一包（驗餘淨重零點零
    六九七公克），被告於本院審理時堅稱：上開扣案之海洛因
    一包，係伊於九十七年十月六日上午九時餘許施用海洛因一
    次之後，於同日下午二時許為警查獲前不久，與黃月泳合資
    購得欲供其二人施用之海洛因等語，而陳明扣案之海洛因一
    包與伊本案上開施用海洛因一次之犯行無關，且本件並未起
    訴被告持有扣案海洛因一包之罪嫌（此由起訴書犯罪事實欄
    係記載警方「扣得黃月泳所持有之海洛因一包」，而未敘及
    被告持有上開海洛因一包之事實自明，並經本院於審理時向
    蒞庭檢察官確認無訛）。從而，前開扣案之海洛因一包，依
    從刑依附於主刑之原則，自無法於本案併為宣告沒收銷燬之
    ，附予敘明。
據上論斷，應依刑事訴訟法第二百七十三條之一第一項、第二百
九十九條第一項前段，毒品危害防制條例第十條第一項、第二十
三條第二項，刑法第十一條前段、第四十七條第一項，判決如主
文。
本案經檢察官甲○○到庭執行職務
中    華    民    國  九十七  年  十一    月  二十八  日
                  刑事第十五庭  法  官  李雅俐
以上正本證明與原本無異。
如不服本判決應於收受判決後10日內向本院提出上訴書狀，並應
敘述具體理由；其未敘述上訴理由者，應於上訴期間屆滿後20日
內向本院補提理由書（均須按他造當事人之人數附繕本）「切勿
逕送上級法院」。
                                書記官  莊金屏
中    華    民    國  九十七  年  十一    月  二十八  日
附錄論罪科刑法條：
毒品危害防制條例第十條第一項：
施用第一級毒品者，處六月以上五年以下有期徒刑。


司法院資訊處製作；財團法人民間司法改革基金會備份。
